臺灣新北地方法院民事判決
106年度訴字第4078號
原      告  林忠男  
訴訟代理人  王東山律師
複  代理人  許富雄律師
            江昭燕律師
            李美寬律師
被      告  莊鴻美  
            辛秀遲  
            楊益海  


            張慧鈴  


            曾華陽  

            李思潔  




            申金鳳  

            蕭文理  
            蕭張富媚
上  二  人
訴訟代理人  林權一  
被      告  陳昭霖  

            陳見明  
            林郭于  

上  一  人
訴訟代理人  張瑤蕙  
被      告  王陳淑娥

            陳江麗雲


兼  上一人
訴訟代理人  陳燕泉  

被      告  蔡勝治  
兼  上一人
訴訟代理人  蔡吳清柳




被      告  陳簡金煉

            古綉春  

上  一  人
訴訟代理人  吳森旺  

            陳建榮  

            林月珠  

上  一  人
訴訟代理人  陳月香  

被      告  蕭木筆  
            林明玉  

            蘇黃瑞珠  新北市○○區○○街000巷00弄0號4樓
被      告  黃振榮  

訴訟代理人  黃小菁  
被      告  黃任弘  



            林鳳珠  

被      告  洪劉福  
            蔡銘坤  


            許銅旺  
            陳彥彰  

上  一  人
訴訟代理人  陳樹村  
被      告  陳惠美  

            洪鈴翔  

            陳油菜  


兼  上一人
訴訟代理人  沈奇勲  
被      告  楊欣樺  

            陳文化  

            李坤海    住新北市○○區○○街000巷00弄0號0                        樓
            趙永洲  

            王符彩裕
            賴美真  

上  一  人
訴訟代理人  李維鈞  
被      告  高健益（高勝雄之承受訴訟人）

            高嘉敏（高勝雄之承受訴訟人）


            李其祥（李木煌之承受訴訟人）

            李其聰（李木煌之承受訴訟人）

            李其華（李木煌之承受訴訟人）


            李淑美（李木煌之承受訴訟人）

上列當事人間請求拆屋還地等事件，經本院於民國111年1月5日
言詞辯論終結，判決如下：
    主  文
如附表一所示被告應分別將如附表一所示建物拆除，並將占用土
地騰空返還予原告。
如附表二所示被告應分別給付原告如附表二各編號「被告應給付
原告之金額」欄所示金額。
原告其餘之訴駁回。
訴訟費用由兩造按如附表三「訴訟費用負擔比例」欄所示之比例
負擔。
本判決原告勝訴部分，於如附表二各編號所示原告及被告辛秀遲
、蕭文理、蕭張富媚、洪劉福，以如附表二各編號「假執行、免
假執行金額」欄所示金額為如附表二所示被告、原告供擔保，得
假執行、免假執行。
原告其餘假執行之聲請均駁回。
    事實及理由
壹、程序方面：
一、查本件被告高勝雄於民國109年5月8日死亡，有其戶籍謄本
    （除戶部分）1 份在卷可參（見本院卷㈢第531頁），並經原
    告於109年7月10日聲明由其繼承人高健益、高嘉敏承受訴訟
    （見本院卷㈢第529至530頁）；又被告李木煌於110年7月27
    日死亡，有其戶籍謄本（除戶部分）1份為憑（見本院卷㈣第
    417頁），並經原告於110年11月3日聲明由李木煌之繼承人
    李其祥、李其聰、李其華、李淑美承受訴訟（見本院卷㈣第4
    15至416頁），經核於法均無不合，應予准許。
二、次按訴狀送達後，原告不得將原訴變更或追加他訴，但被告
    同意、請求之基礎事實同一、擴張或減縮應受判決事項之聲
    明者，不在此限；被告於訴之變更或追加無異議，而為本案
    之言詞辯論者，視為同意變更或追加，民事訴訟法第255條
    第1項但書第1款、第2款、第3款及第2項分別定有明文。又
    不變更訴訟標的，而補充或更正事實上或法律上之陳述者，
    非為訴之變更或追加，民事訴訟法第256 條亦有明定。經查
    ：
  ㈠本件原告起訴之聲明原為：⒈被告莊鴻美、辛秀遲、楊益海、
    張慧鈴、曾華陽、李思潔、申金鳳、蕭文理、蕭張富媚、陳
    昭霖、陳見明、林郭于、王陳淑娥、陳燕泉、陳江麗雲、蔡
    勝治、陳簡金煉、古綉春、蔡吳清柳、吳森旺、陳建榮、林
    月珠、蕭木筆、林鳳珠、林明玉、蘇黃瑞珠、黃振榮、黃任
    弘、洪劉福、蔡銘坤、許銅旺、陳彥彰、陳惠美、沈奇勳、
    洪鈴翔、陳油菜、楊欣樺、陳文化、李坤海、趙永洲、王符
    彩裕、賴美真、高健益、高嘉敏、李其祥、李其聰、李其華
    、李淑美（下合稱被告，單指其一，逕稱姓名）應將坐落新
    北市○○區○○段0000○0地號土地（下稱系爭土地），實際面積
    及位置以測量後為準之地上物拆除並將土地騰空返還予原告
    。
  ㈡後經原告迭將訴之聲明變更，嗣於110年12月2、7日最終具狀
    將訴之聲明變更為：⒈被告應將如附件附表訴之聲明欄所示
    地上物拆除，並將系爭土地騰空返還予原告，且應給付如附
    件附表訴之聲明欄所示金額予原告。⒉蕭張富媚應將坐落系
    爭土地如附圖所示編號23部分（面積9平方公尺）之地上物
    拆除並將土地騰空返還予原告。且應給付原告新臺幣（下同
    ）53,123元，及自本訴狀繕本送達最後一位被告之日起，至
    清償日之止，按週年利率5 ％計算之利息。並自110年12月3
    日起至拆除前揭地上物並騰空返還土地之日止，按月給付原
    告875元。⒊前開金錢債權部分，原告均願供擔保，請准宣告
    假執行。
  ㈢是本件原告將蕭張富媚追加為被告，及請求被告均返還相當
    於租金之不當得利等部分，均係基於被告所有建物無權占用
    原告所有系爭土地之同一基礎事實而為請求，且被告對原告
    上開訴之追加、變更無異議而為本案言詞辯論（見本院卷㈤
    第213頁至第216頁），核與前開規定相符，應予准許。至原
    告就訴之聲明第㈠項所為更正面積及位置部分，實未變更本
    件訴訟標的，而僅係於測量後特定範圍，屬補充聲明使之完
    足、明確，經核於法尚無不符，亦應准許。
三、本件莊鴻美、楊益海、張慧鈴、曾華陽、李思潔、申金鳳、
    陳見明、林郭于、王陳淑娥、陳燕泉、陳江麗雲、蔡勝治、
    陳簡金煉、古綉春、蔡吳清柳、陳建榮、林月珠、蕭木筆、
    林鳳珠、林明玉、蘇黃瑞珠、黃振榮、黃任弘、蔡銘坤、許
    銅旺、陳惠美、沈奇勳、洪鈴翔、陳油菜、楊欣樺、陳文化
    、李坤海、趙永洲、王符彩裕、賴美真、高健益、高嘉敏、
    李其祥、李其聰、李其華、李淑美未於言詞辯論期日到場，
    核無民事訴訟法第386 條各款所列情形，爰依原告聲請，由
    其一造辯論而為判決。
貳、實體方面：
一、原告主張：原告為系爭土地所有權人（應有部分為全部），
    詎被告未經原告同意，在前揭土地上增建建物而占有使用，
    已無權占用前揭土地，原告自得依民法第767條第1項前段之
    規定，請求被告將使用之建物拆除並將土地騰空返還予原告
    。又被告未經原告同意擅自在系爭土地上增建建物占有使用
    ，因而獲得利益，原告得依民法第179 條之規定，請求被告
    按月給付原告相當於租金之不當得利，而系爭土地於105 至
    110年之申報地價各為每平方公尺21,120元、21,120元、20,
    480元、20,480元、20,320元、20,320元，且前揭土地位於
    新北市三重區永福街巷弄內，距永福國小、永福派出所、徐
    匯中學捷運站各僅相隔250、400、450公尺，周圍150 至380
    公尺內有4 家便利商店，離最近巴士站80公尺，附近有市民
    活動中心、銀行、停車場等，生活機能完整、交通便利、商
    業活動興盛，原告主張本件不當得利應以前揭土地申報地價
    年息10％計算，故依土地法第105 條準用第97條之規定，追
    加請求被告如前開訴之聲所載金額。爰依民法第767 條、第
    179條等規定提起本件訴訟等語。並聲明：如前開壹、一、㈡
    部分所載最終變更後之聲明。
二、被告則以：
　㈠辛秀遲部分：原告所提土地登記謄本僅記載土地資訊，並未
    證明該地位置界址，另以垂直照片套繪平面土地資訊，空間
    不合邏輯，無法證明被告有越界情事。又辛秀遲買屋近30年
    ，依民法第796條第1項之規定，原告不得主張除去，而原告
    主張建物增建部分亦為建物主體結構，強行拆除將影響建物
    安全，所受損害頗大，如拆除恐危害居住安全，依民法第79
    6條之1第1項之規定，審酌當事人利益，得免為全部或一部
    之移去或變更，另就相當於租金之不當得利部分，主張5年
    時效等語，資為抗辯。並聲明：⒈駁回原告之訴及其假執行
    之聲請。⒉如受不利之判決，願供擔保請准宣告免為假執行
    。
　㈡蕭文理、蕭張富媚部分：系爭土地為二排老舊公寓背靠背間
    之防火巷，而前開公寓落成迄今約50年，防火巷屬社區公設
    持分應予各住戶，建商與房屋所有人口頭約定系爭土地提供
    予各住戶使用，故在兩端出入口皆安裝鐵門，避免非住戶進
    出，是蕭文理、蕭張富媚具有占有權源，又上開房屋起造、
    完工，距原告提起本件訴訟時已逾40年，建物使用系爭地過
    程因時間久遠、人事皆非，已難查考，蕭文理、蕭張富媚舉
    證顯有困難，自應減輕證明度，始符民事訴訟法第277條但
    書立法意旨及正義原則。是建商同意以其所有土地興建房屋
    出售，然依房屋不能與土地分離而存在之事物本質及經濟效
    益，自得預期並推認土地所有人同意房屋所有人使用系爭土
    地至建物滅失或無法繼續使用之日止，亦即雙方成立使用借
    貸法律關係，又系爭土地原所有權人建商已興建房屋供住戶
    永久使用，基於占有連鎖原理，蕭文理、蕭張富媚自得對系
    爭土地所有權人即原告主張占有使用系爭土地之正當權源。
    再使用借貸契約雖僅建商及住戶間有效，但就具體個案，若
    土地受讓人明知房屋所有人基於與原土地所有權人間債之關
    係，有占用坐落基地之合法權源，仍受讓該土地，斟酌當事
    人間意思、交易情形及房屋使用土地情形等一切情狀，土地
    受讓人行使所有權違反誠信原則或以損害他人為主要目的時
    ，仍應駁回原告請求，本件實地訪查即可得知占有事實，原
    告購地前應有至現場，明知實際情況仍受讓該土地，應認原
    告願承受房屋坐落其土地之負擔。復蕭文理、蕭張富媚有權
    占有系爭土地，非無法律上原因受有利益，原告依民法第17
    9條之規定請求蕭文理、蕭張富媚給付相當於租金之不當得
    利，即屬無據。退步言，若蕭文理、蕭張富媚為無權占有，
    然系爭土地前後皆有鐵門，實無經濟價值可言，而新北市三
    重區永福街111巷35弄為4米窄巷，平日停滿住戶機車、汽車
    ，僅能單線通行，此處屬老舊公寓社區，附近大小宮廟不計
    其數，鄰近永安北路上尚有面積廣大的蘆洲一次變電所，高
    壓變電設施位於變電所大樓後方，距系爭土地僅160公尺，
    距離最近徐匯中學捷運站至少750公尺，且途經高壓電變電
    所，當地人寧可繞道而行，系爭土地附近充滿嫌惡設施，相
    當於租金之不當得利應以申報地價年息2％計算為適宜等語，
    資為抗辯。並聲明：⒈原告之訴及其假執行之聲請均駁回。⒉
    如受不利判決，願供擔保，請准宣告免為假執行。
　㈢陳昭霖部分：我們沒有違建，應該沒有占用到原告的土地。
    我們於104年間買下房子，依原況交屋，買完後沒有增建，
    原告應該要向前屋主求償，我當初如果知道有違建我就不會
    買，因為我不知情，原告不應用不當得利，我占用只有2平
    方公尺等語，資為抗辯。並聲明：請求駁回原告之訴。
　㈣洪劉福部分：洪劉福主建物即新北市○○區○○街000巷00弄0號4
    樓房屋（含頂樓加蓋），後方未曾增建水泥建物占用原告土
    地，原告所訴與事實不符。又丈量與實際不符，於110年12
    月17日經地政事務所重新到場測量，測量後面積有更正，我
    們沒有增建，只有在陽台後面加蓋突出物，占用面積很小，
    應無不當得利等語，資為抗辯。並聲明：⒈駁回原告之訴及
    其假執行之聲請。⒉如受不利判決，願供擔保請准宣告免為
    假執行。
　㈤陳彥彰部分：我們沒有增建，沒有占用到原告的土地。房子
    是我們跟別人買的，沒辦法注意到有無占用他人土地，這是
    原告要注意的事情，當初買就是這樣子，沒有增建等語，資
    為抗辯。並聲明：請求駁回原告之訴。
　㈥楊益海、張慧鈴、林郭于、王陳淑娥、陳燕泉、陳江麗雲、
    蔡勝治、蔡吳清柳、陳簡金煉、古綉春、陳建榮、林月珠、
    蕭木筆、林鳳珠、黃任弘、林明玉、蘇黃瑞珠、黃振榮、沈
    奇勳、陳油菜、洪鈴翔、陳文化、李坤海、賴美真未於言詞
    辯論期日到場，據其之前準備程序所為之聲明及陳述如下：
　⒈楊益海部分：這幾十年前的房子，後面的防火巷都有留小空
    地，我所有的建物已經買賣好幾手，不知道有沒有真的占用
    到原告的土地等語，資為抗辯。並聲明：請求駁回原告之訴
    。
　⒉張慧鈴部分：我買房子的時候屋主沒有告知，我也不知道這
    件事等語，資為抗辯。並聲明：請求駁回原告之訴。
　⒊林郭于部分：我們沒有違建，應該沒有占用到原告的土地。
    並聲明：請求駁回原告之訴。
　⒋王陳淑娥部分：我沒有違建，應該沒有占用到原告的土地。
    並聲明：請求駁回原告之訴。
　⒌陳燕泉、陳江麗雲部分：本件房屋我是跟建商買的，已經40
    幾年，原告也從來沒有說過占用到他的土地，且該部分土地
    是法定空地，我們要求合理價格，願向原告租賃或買受所占
    用土地等語，資為抗辯。並聲明：請求駁回原告之訴。
　⒍蔡勝治、蔡吳清柳部分：我們是買二手的，我也都沒有再增
    建等語，資為抗辯。並聲明：請求駁回原告之訴。
　⒎陳簡金煉部分：67年間買受我的房子3樓，都沒有增建，我不
    曉得有無占到原告的土地等語，資為抗辯。並聲明：請求駁
    回原告之訴。
　⒏古綉春部分：我們是買二手的，我也都沒有再增建等語，資
    為抗辯。並聲明：請求駁回原告之訴。
　⒐陳建榮部分：我們是買二手的，我也都沒有再增建等語，資
    為抗辯。並聲明：請求駁回原告之訴。
　⒑林月珠部分：我們已經住40幾年了，買的時候小姐就有說包
    含防火巷的部分等語，資為抗辯。並聲明：請求駁回原告之
    訴。
　⒒蕭木筆部分：我的房子1樓是在十幾年前買的，我買之後都沒
    有增建，我不曉得有無占用到原告的土地，我買的時候後面
    就有增建一點點出去等語，資為抗辯。並聲明：請求駁回原
    告之訴。
　⒓林鳳珠、黃任弘部分：於76年間我向法院買的法拍屋，我們
    不知道有占用的狀況等語，資為抗辯。並聲明：請求駁回原
    告之訴。
　⒔林明玉、蘇黃瑞珠部分：我當初跟法院買的法拍屋，我們不
    知道有占用的狀況等語，資為抗辯。並聲明：請求駁回原告
    之訴。
　⒕黃振榮部分：本件房屋是我買的，我認為沒有占用到原告土
    地。且就原告依不當得利主張部分，應適用5年短時消滅時
    效，原告未具體陳明黃振榮何時開始占用，致被告無從防禦
    等語，資為抗辯。並聲明：請求駁回原告之訴。
　⒖沈奇勳、陳油菜部分：我們當初買房子後面的防火巷沒有自
    來水，先裝抽水馬達供我們使用，後來才有自來水，之後做
    污水管有將抽水馬達拆掉。我們也是買二手屋，所以我們沒
    有違建占用到原告的土地等語，資為抗辯。並聲明：請求駁
    回原告之訴。
　⒗洪鈴翔部分：我們是買二手的，我也都沒有再增建等語，資
    為抗辯。並聲明：請求駁回原告之訴。
　⒘陳文化部分：我當初買房子時是建商建造的，我也沒有再增
    建等語，資為抗辯。並聲明：請求駁回原告之訴。
　⒙李坤海部分：我的房子4樓約在70年間買的，買了之後只有在
    屋頂加建鐵皮，我沒有占用原告的土地等語，資為抗辯。並
    聲明：請求駁回原告之訴。
　⒚賴美真部分：於87年間我父親購買房子，該時房子格局本來
    就是如此，移轉登記給我們時，我已經是第三手，我們沒有
    再更動等語，資為抗辯。並聲明：請求駁回原告之訴。
　㈦高健益、高嘉敏、莊鴻美、曾華陽、李思潔、申金鳳、陳見
    明、蔡銘坤、許銅旺、陳惠美、楊欣樺、李其祥、李其聰、
    李其華、李淑美、趙永洲、王符彩裕未於言詞辯論期日到場
    ，亦未提出準備書狀作何聲明或陳述。
三、經查：
　㈠系爭土地為原告所有，原告以買賣為原因而於65年11月29日
    經登記為系爭土地所有權人，所有權應有部分為全部等情，
    有新北市三重地政事務所107年10月11日新北重地資字第107
    4069133號函暨所附系爭土地登記公務用謄本1份在卷可稽（
    見本院卷㈡第259頁至第263頁）。又就坐落新北市○○區○○段0
    000○號建物（即門牌號碼新北市○○區○○街000巷00弄0號房屋
    ，應有部分為全部，下稱系爭35弄2號房屋），高勝雄以買
    賣為原因而於68年1月22日經登記為所有權人；就坐落新北
    市○○區○○段0000○號建物（即門牌號碼新北市○○區○○街000巷
    00弄0號2樓房屋，應有部分為全部，下稱系爭35弄2號2樓房
    屋），莊鴻美以夫妻贈與為原因而於95年9月26日經登記為
    所有權人；就坐落新北市○○區○○段0000○號建物（即門牌號
    碼新北市○○區○○街000巷00弄0號3樓房屋，應有部分為全部
    ，下稱系爭35弄2號3樓房屋），辛秀遲以分割繼承為原因而
    於94年5月12日經登記為所有權人；就坐落新北市○○區○○段0
    000○號建物（即門牌號碼新北市○○區○○街000巷00弄0號4樓
    房屋，應有部分為全部，下稱系爭35弄2號4樓房屋），楊益
    海以買賣為原因而於81年12月18日經登記為所有權人；就坐
    落新北市○○區○○段0000○號建物（即門牌號碼新北市○○區○○
    街000巷00弄0號房屋，應有部分為全部，下稱系爭35弄4號
    房屋），張慧鈴以買賣為原因而於97年11月21日經登記為所
    有權人；就坐落新北市○○區○○段0000○號建物（即門牌號碼
    新北市○○區○○街000巷00弄0號2樓房屋，應有部分為全部，
    下稱系爭35弄4號2樓房屋），曾華陽以買賣為原因而於67年
    3月9日經登記為所有權人；就坐落新北市○○區○○段0000○號
    建物（即門牌號碼新北市○○區○○街000巷00弄0號3樓房屋，
    應有部分為全部，下稱系爭35弄4號3樓房屋），李思潔以買
    賣為原因而於102年10月8日經登記為所有權人；就坐落新北
    市○○區○○段0000○號建物（即門牌號碼新北市○○區○○街000巷
    00弄0號房屋，應有部分為全部，下稱系爭35弄6號房屋），
    申金鳳以分割繼承為原因而於103年7月15日經登記為所有權
    人；就坐落新北市○○區○○段0000○號建物（即門牌號碼新北
    市○○區○○街000巷00弄0號房屋，應有部分為全部，下稱系爭
    35弄8號房屋），蕭文理以買賣為原因而於67年3月9日經登
    記為所有權人；就坐落新北市○○區○○段0000○號建物（即門
    牌號碼新北市○○區○○街000巷00弄0號2樓房屋，應有部分為
    全部，下稱系爭35弄8號2樓房屋），蕭張富媚以買賣為原因
    而於70年12月11日經登記為所有權人；就坐落新北市○○區○○
    段0000○號建物（即門牌號碼新北市○○區○○街000巷00弄0號3
    樓房屋，應有部分為全部，下稱系爭35弄8號3樓房屋），陳
    昭霖以買賣為原因而於103年2月13日經登記為所有權人；就
    坐落新北市○○區○○段0000○號建物（即門牌號碼新北市○○區○
    ○街000巷00弄00號房屋，應有部分為全部，下稱系爭35弄10
    號房屋），陳見明以買賣為原因而於67年1月24日經登記為
    所有權人；就坐落新北市○○區○○段0000○號建物（即門牌號
    碼新北市○○區○○街000巷00弄00號2樓房屋，應有部分為全部
    ，下稱系爭35弄10號2樓房屋），林郭于以買賣為原因而於6
    7年1月24日經登記為所有權人；就坐落新北市○○區○○段0000
    ○號建物（即門牌號碼新北市○○區○○街000巷00弄00號4樓房
    屋，應有部分為全部，下稱系爭35弄10號4樓房屋），王陳
    淑娥以買賣為原因而於80年5月28日經登記為所有權人；就
    坐落新北市○○區○○段0000○號建物（即門牌號碼新北市○○區○
    ○街000巷00弄00號房屋，應有部分為全部，下稱系爭35弄12
    號房屋），陳燕泉、陳江麗雲以買賣為原因而於107年3月9
    日經登記為所有權之共有人，陳燕泉、陳江麗雲之應有部分
    各為2分之1；就坐落新北市○○區○○段0000○號建物（即門牌
    號碼新北市○○區○○街000巷00弄00號2樓房屋，應有部分為全
    部，下稱系爭35弄12號2樓房屋），蔡勝治以買賣為原因而
    於92年12月24日經登記為所有權人；就坐落新北市○○區○○段
    0000○號建物（即門牌號碼新北市○○區○○街000巷00弄00號3
    樓房屋，應有部分為全部，下稱系爭35弄12號3樓房屋），
    陳簡金煉以買賣為原因而於67年1月24日經登記為所有權人
    ；就坐落新北市○○區○○段0000○號建物（即門牌號碼新北市○
    ○區○○街000巷00弄00號4樓房屋，應有部分為全部，下稱系
    爭35弄12號4樓房屋），古綉春以買賣為原因而於73年2月6
    日經登記為所有權人；就坐落新北市○○區○○段0000○號建物
    （即門牌號碼新北市○○區○○街000巷00弄00號房屋，應有部
    分為全部，下稱系爭35弄14號房屋），蔡吳清柳以買賣為原
    因而於85年9月5日經登記為所有權人；就坐落新北市○○區○○
    段0000○號建物（即門牌號碼新北市○○區○○街000巷00弄00號
    2樓房屋，應有部分為全部，下稱系爭35弄14號2樓房屋），
    陳建榮以買賣為原因而於102年10月22日經登記為所有權人
    ；就坐落新北市○○區○○段0000○號建物（即門牌號碼新北市○
    ○區○○街000巷00弄00號3樓房屋，應有部分為全部，下稱系
    爭35弄14號3樓房屋），林月珠以買賣為原因而於67年5月12
    日經登記為所有權人；就坐落新北市○○區○○段0000○號建物
    （即門牌號碼新北市○○區○○街000巷00弄0號房屋，應有部分
    為全部，下稱系爭37弄1號房屋），蕭木筆以買賣為原因而
    於85年4月12日經登記為所有權人；就坐落新北市○○區○○段0
    000○號建物（即門牌號碼新北市○○區○○街000巷00弄0號2樓
    房屋，應有部分為全部，下稱系爭37弄1號2樓房屋），林鳳
    珠以拍賣為原因而於76年6月8日經登記為所有權人；就坐落
    新北市○○區○○段0000○號建物（即門牌號碼新北市○○區○○街0
    00巷00弄0號3樓房屋，應有部分為全部，下稱系爭37弄1號3
    樓房屋），林明玉以買賣為原因而於100年5月18日經登記為
    所有權人；就坐落新北市○○區○○段0000○號建物（即門牌號
    碼新北市○○區○○街000巷00弄0號4樓房屋，應有部分為全部
    ，下稱系爭37弄1號4樓房屋），蘇黃瑞珠以買賣為原因而於
    70年10月7日經登記為所有權人；就坐落新北市○○區○○段000
    0○號建物（即門牌號碼新北市○○區○○街000巷00弄0號房屋，
    應有部分為全部，下稱系爭37弄3號房屋），黃振榮以贈與
    為原因而於82年2月1日經登記為所有權人；就坐落新北市○○
    區○○段0000○號建物（即門牌號碼新北市○○區○○街000巷00弄
    0號2樓房屋，應有部分為全部，下稱系爭37弄3號2樓房屋）
    ，黃振榮以買賣為原因而於67年3月9日經登記為所有權人；
    就坐落新北市○○區○○段0000○號建物（即門牌號碼新北市○○
    區○○街000巷00弄0號3樓房屋，應有部分為全部，下稱系爭3
    7弄3號3樓房屋），黃任弘以買賣為原因而於107年2月14日
    經登記為所有權人；就坐落新北市○○區○○段0000○號建物（
    即門牌號碼新北市○○區○○街000巷00弄0號4樓房屋，應有部
    分為全部，下稱系爭37弄3號4樓房屋），洪劉福以買賣為原
    因而於102年1月24日經登記為所有權人；就坐落新北市○○區
    ○○段0000○號建物（即門牌號碼新北市○○區○○街000巷00弄0
    號房屋，應有部分為全部，下稱系爭37弄5號房屋），蔡銘
    坤以買賣為原因而於94年4月1日經登記為所有權人；就坐落
    新北市○○區○○段0000○號建物（即門牌號碼新北市○○區○○街0
    00巷00弄0號2樓房屋，應有部分為全部，下稱系爭37弄5號2
    樓房屋），許銅旺以買賣為原因而於67年7月27日經登記為
    所有權人；就坐落新北市○○區○○段0000○號建物（即門牌號
    碼新北市○○區○○街000巷00弄0號3樓房屋，應有部分為全部
    ，下稱系爭37弄5號3樓房屋），陳彥彰以買賣為原因而於98
    年3月25日經登記為所有權人；就坐落新北市○○區○○段0000○
    號建物（即門牌號碼新北市○○區○○街000巷00弄0號4樓房屋
    ，應有部分為全部，下稱系爭37弄5號4樓房屋），陳惠美以
    買賣為原因而於91年8月15日經登記為所有權人；就坐落新
    北市○○區○○段0000○號建物（即門牌號碼新北市○○區○○街000
    巷00弄0號房屋，應有部分為全部，下稱系爭37弄7號房屋）
    ，沈奇勳以分割繼承為原因而於99年10月21日經登記為所有
    權人；就坐落新北市○○區○○段0000○號建物（即門牌號碼新
    北市○○區○○街000巷00弄0號2樓房屋，應有部分為全部，下
    稱系爭37弄7號2樓房屋），洪鈴翔以分割繼承為原因而於10
    5年4月20日經登記為所有權人；就坐落新北市○○區○○段0000
    ○號建物（即門牌號碼新北市○○區○○街000巷00弄0號3樓房屋
    ，應有部分為全部，下稱系爭37弄7號3樓房屋），陳油菜以
    買賣為原因而於86年2月25日經登記為所有權人；就坐落新
    北市○○區○○段0000○號建物（即門牌號碼新北市○○區○○街000
    巷00弄0號4樓房屋，應有部分為全部，下稱系爭37弄7號4樓
    房屋），楊欣樺以買賣為原因而於95年11月21日經登記為所
    有權人；就坐落新北市○○區○○段0000000000號建物（即門牌
    號碼新北市○○區○○街000巷00弄0號、新北市○○區○○街000巷0
    0弄0號2樓房屋，應有部分均為全部，下稱系爭37弄9號1、2
    樓房屋），陳文化以買賣為原因而於67年1月11日經登記為
    所有權人；就坐落新北市○○區○○段0000○號建物（即門牌號
    碼新北市○○區○○街000巷00弄0號3樓房屋，應有部分為全部
    ，下稱系爭37弄9號3樓房屋），李木煌以分割繼承為原因而
    於100年11月21日經登記為所有權人；就坐落新北市○○區○○
    段0000○號建物（即門牌號碼新北市○○區○○街000巷00弄0號4
    樓房屋，應有部分為全部，下稱系爭37弄9號4樓房屋），李
    坤海以買賣為原因而於67年1月24日經登記為所有權人；就
    坐落新北市○○區○○段0000○號建物（即門牌號碼新北市○○區○
    ○街000巷00弄00號房屋，應有部分為全部，下稱系爭37弄11
    號房屋），陳燕泉以買賣為原因而於67年4月4日經登記為所
    有權人；就坐落新北市○○區○○段0000○號建物（即門牌號碼
    新北市○○區○○街000巷00弄00號2樓房屋，應有部分為全部，
    下稱系爭37弄11號2樓房屋），陳江麗雲以買賣為原因而於7
    3年1月6日經登記為所有權人；就坐落新北市○○區○○段0000○
    號建物（即門牌號碼新北市○○區○○街000巷00弄00號3樓房屋
    ，應有部分為全部，下稱系爭37弄11號3樓房屋），趙永洲
    以買賣為原因而於76年10月27日經登記為所有權人；就坐落
    新北市○○區○○段0000○號建物（即門牌號碼新北市○○區○○街0
    00巷00弄00號房屋，應有部分為全部，下稱系爭37弄13號房
    屋），王符彩裕以買賣為原因而於76年1月10日經登記為所
    有權人；就坐落新北市○○區○○段0000○號建物（即門牌號碼
    新北市○○區○○街000巷00弄00號3樓房屋，應有部分為全部，
    下稱系爭37弄13號3樓房屋），賴美真以分割繼承為原因而
    於100年10月13日經登記為所有權人，有新北市三重地政事
    務所107年5月8日新北重地資字第107405820號函暨建物登記
    公務用謄本1份在卷可參（見本院卷㈠第137至266頁），另高
    勝雄於109年5月8日死亡，而以其子女高健益、高嘉敏為繼
    承人；李木煌110年7月27日死亡，由其子女李其祥、李其聰
    、李其華、李淑美繼承等事，有高勝雄、李木煌戶籍謄本（
    除戶部分）、財政部北區國稅局三重稽徵所109年7月29日北
    區國稅三重營字第1091208842號函暨所附遺產稅核定通知書
    各1 份在卷可參（見本院卷㈢第531頁、第549至552頁、卷㈣
    第417頁），且為兩造所不爭執，是此部分之事實，自堪認
    定。
  ㈡其次，高健益、高嘉敏、莊鴻美、辛秀遲、楊益海各為系爭3
    5弄2號1至4樓房屋之所有權人，而均占用如附表一所示系爭
    土地如附圖編號8、21、34、44所示部分面積各15、15、15
    、15平方公尺；張慧鈴、曾華陽、李思潔各為系爭35弄4號1
    至3樓房屋之所有權人，而均占用如附表一所示系爭土地如
    附圖編號9、22、35部分所示面積各7、9、7平方公尺；申金
    鳳為系爭35弄6號房屋之所有權人，而占用如附表一所示系
    爭土地如附圖編號10部分所示面積7平方公尺；蕭文理、蕭
    張富媚、陳昭霖各為系爭35弄8號1至3樓房屋之所有權人，
    而均占用如附表一所示系爭土地如附圖編號11、23、36部分
    面積各7、9、2平方公尺；陳見明、王陳淑娥各為系爭35弄1
    0號1、4樓房屋之所有權人，而均占用如附表一所示系爭土
    地如附圖編號12、45部分面積各8、1平方公尺；陳燕泉、陳
    江麗雲、蔡勝治、古綉春各為系爭35弄12號1、2、4樓房屋
    之所有權人，而均占用如附表一所示系爭土地如附圖編號13
    、25、46部分面積各8、10、10平方公尺；蔡吳清柳、陳建
    榮、林月珠各為系爭35弄14號1至3樓房屋之所有權人，而均
    占用如附表一所示系爭土地如附圖編號14、26、38部分面積
    各10、13、13平方公尺；蕭木筆、林鳳珠、林明玉、蘇黃瑞
    珠各為系爭37弄1號1至4樓房屋之所有權人，而均占用如附
    表一所示系爭土地如附圖編號1、15、27、39部分面積各14
    、10、10、10平方公尺；黃振榮、黃任弘、洪劉福各為系爭
    37弄3號1至4樓房屋之所有權人，而均占用如附表一所示系
    爭土地如附圖編號2、16、28、40部分面積各11、11、11、3
    平方公尺；蔡銘坤、許銅旺、陳彥彰、陳惠美各為系爭37弄
    5號1至4樓房屋之所有權人，而均占用如附表一所示系爭土
    地如附圖編號3、17、29、41部分面積各11、11、11、11平
    方公尺；沈奇勳、洪鈴翔、陳油菜、楊欣樺各為系爭37弄7
    號1至4樓房屋之所有權人，而均占用如附表一所示系爭土地
    如附圖編號4、18、30、42部分面積各10、11、11、11平方
    公尺；陳文化、李其祥、李其聰、李其華、李淑美、李坤海
    各為系爭37弄9號1至4樓房屋之所有權人，而均占用如附表
    一所示系爭土地如附圖編號5、19、31、43部分面積各10、1
    1、11、11平方公尺；陳燕泉、陳江麗雲、趙永洲各為系爭3
    7弄11號1至3樓房屋之所有權人，而均占用如附表一所示系
    爭土地如附圖編號6、20、32部分面積各9、11、11平方公尺
    ；王符彩裕、賴美真各為系爭37弄13號1、3樓房屋之所有權
    人，而均占用如附表一所示系爭土地如附圖編號7、33部分
    面積各11、2平方公尺，有新北市三重地政事務所110年3月2
    6日新北重地測字第1106094284號函暨所附土地複丈成果圖
    、110年12月27日新北重地測字第1106110269號函暨所附土
    地複丈成果圖各1 份在卷可參（見本院卷㈣第139至149頁、
    卷㈤第181至191頁），並經本院依職權至現場勘驗屬實，有
    本院108 年1月18日、108年1月25日、109年4月20日、109年
    5月11日勘驗筆錄1 份可憑（見本院卷㈡第503頁至第535頁、
    卷㈢第421至429頁、第443至449頁），是此部分事實亦堪認
    定。
　㈢再者，系爭土地之105、106年申報地價均為每平方公尺21,12
    0元（計算式：公告地價26,400元／㎡×80％＝21,120元／㎡）；系
    爭土地之107、108年申報地價均為每平方公尺20,480元（計
    算式：25,600元／㎡×80％＝20,480元／㎡）；系爭土地之109、11
    0年申報地價均為每平方公尺20,320元（計算式：25,400元／
    ㎡×80％＝20,320元／㎡）等情，有系爭土地登記公務用謄本、歷
    年公告地價各1 份附卷可參（見本院卷㈡第263頁、卷㈣第527
    頁），且為兩造所不爭執，自堪認定。
四、原告主張被告所有之建物為無權占用系爭土地，且被告均受
    有相當於租金之不當得利，且致原告受有損害等情，為被告
    所否認，並以前詞置辯。是本院應審酌者厥為：㈠被告占有
    系爭土地是否有正當權源？原告請求被告拆屋還地，有無理
    由？㈡原告請求被告給付相當於租金之不當得利，有無理由
    ？以若干為適當？茲分述如下：
　㈠被告占有系爭土地是否有正當權源？原告請求被告拆屋還地
    ，有無理由？
　1.按所有人對於無權占有或侵奪其所有物者，得請求返還之。
    對於妨害其所有權者，得請求除去之。有妨害其所有權之虞
    者，得請求防止之。民法第767條第1項定有明文。又未經共
    有人協議分管之共有物，共有人對共有物之特定部分占用收
    益，須徵得他共有人全體之同意。如未經他共有人同意而就
    共有物之全部或一部任意占用收益，他共有人得本於所有權
    請求除去其妨害或請求向全體共有人返還占用部分。再按以
    無權占有為原因，請求返還土地者，占有人對土地所有權存
    在之事實無爭執，而僅以非無權占有為抗辯者，土地所有權
    人對其土地被無權占有之事實無舉證責任，占有人自應就其
    取得占有係有正當權源之事實證明之（最高法院85年度台上
    字第1120號判決意旨可資參照）。又本件原告主張被告所有
    建物為無權占用系爭土地，被告雖否認其等所有之建物確有
    占用上開土地，然此部分業經本院至現場勘驗，且經地政機
    關到場測量，而堪認如附表一所示系爭35弄2號1至4樓、35
    弄4號1至3樓、35弄6號、35弄8號1至3樓、35弄10號1、4樓
    、35弄12號1、2、4樓、35弄14號1至3樓、37弄1號1至4樓、
    37弄3號1至4樓、37弄5號1至4樓、37弄7號1至4樓、37弄9號
    1至4樓、37弄11號1至3樓、37弄13號1、3樓，確實均有分別
    占用系爭土地一節，已如前述，至如附表一所示被告等人占
    有系爭土地有無正當權源一節，為原告所否認，是依前開說
    明，如附表一所示被告自應就其等具有占用上揭土地之正當
    權源此有利於己之事實負舉證責任。至林郭于、陳簡金煉各
    就系爭35弄10號2樓、35弄12號3樓房屋，並未占用系爭土地
    ，亦有新北市三重地政事務所110年12月27日新北重地測字
    第1106110269號函暨所附土地複丈成果圖1份為憑（見本院
    卷㈤第181至191頁），而原告復未舉出其他事證可資證明其2
    人所有建物確有占有系爭土地之事，是此部分原告請求林郭
    于、陳簡金煉拆屋還地，顯屬無據，不應准許。
  2.蕭文理、蕭張富媚、陳燕泉雖辯稱系爭土地屬法定空地，且
    蕭文理、蕭張富媚進一步辯稱建商於出售房屋予其等時，已
    與其等約定可得使用系爭土地，而成立使用借貸契約法律關
    係，建商後將土地讓與原告，則基於占有連鎖之原理及誠信
    原則，其等可對原告主張為有權占有云云。經查，蕭文理、
    蕭張富媚雖辯稱系爭土地為法定空地一節，然卷內並無事證
    可佐系爭土地確屬法定空地，況此亦無礙於系爭土地仍為原
    告所有之事，而於65年11月29日，原告即以買賣為原因而登
    記為系爭土地之所有權人，此有系爭土地登記公務用謄本1 
    份為證（見本院卷㈡第261至263頁），是系爭土地既為原告
    所有，縱系爭土地依建築法規認屬法定空地之性質，惟尚無
    從依此率爾認定被告占用系爭土地確有正當權源，此外，蕭
    文理、蕭張富媚各於67年3月9日、70年12月11日，始經登記
    為系爭35弄8號1、2樓房屋所有權人，其等均未提出任何事
    證可資證明於其等或其前手買受房屋及建商建造房屋時，就
    系爭土地確曾與土地所有權人合意成立使用借貸契約之相關
    事證，其等既全未舉證以實其說，亦無證明度降低可言，其
    等逕辯稱建商曾與土地所有權人就系爭土地合意成立使用借
    貸契約云云，顯無足採，是其等進而主張可依占有連鎖、誠
    信原則，對原告主張其等為有權占有系爭土地，更非可採信
    。又被告雖均辯稱其等買受房屋時，其等均未增建云云，然
    增建部分既已附合於被告所有建物上，自屬其等所有房屋之
    一部，而被告均非向原告買受如附表一所示房屋，基於債之
    相對性原則，被告亦無從對原告主張其等確有占用系爭土地
    之正當權源，至被告是否可得向其等買受房屋之前手或建商
    求償，則屬二事，是被告此部分所辯，尚無從為有利於被告
    之認定。
  3.辛秀遲另辯稱原告於買受系爭土地時，即可知悉系爭35弄2
    號3樓房屋有越界建築之情形，卻未提出異議，原告自不得
    主張拆屋還地；又系爭35弄2號3樓房屋若拆除將影響建物居
    住安全，所受損害頗大，而越界面積甚小，審酌當事人利益
    ，得免為全部或一部之移去或變更云云，為原告所否認。經
    查：
　⑴按土地所有人建築房屋非因故意或重大過失逾越地界者，鄰
    地所有人如知其越界而不即提出異議，不得請求移去或變更
    其房屋。但土地所有人對於鄰地因此所受之損害，應支付償
    金，98年1月23日修正後之現行民法第796條第1項定有明文
    。且依民法物權編施行法第8條之3之規定，於民法物權編修
    正施行前土地所有人建築房屋逾越地界，鄰地所有人請求移
    去或變更其房屋時，亦適用之。又民法第796條第1項前段土
    地相鄰關係致一方之土地所有權擴張，而他方之土地所有權
    受限制，該權利義務對於嗣後受讓該不動產而取得所有權之
    第三人仍繼續存在；再民法第796條所定鄰地所有人之忍受
    義務，係為土地所有人所建房屋之整體有一部分逾越疆界，
    若予拆除勢將損及全部建築物之經濟價值而設，倘土地所有
    人所建房屋整體之外，越界加建房屋，則鄰地所有人請求拆
    除，原無礙於所建房屋之整體，即無該條規定之適用；復所
    謂鄰地所有人如知其越界而不即提出異議，係指鄰地所有人
    於土地被越界建築當時明知而不即時反對；另如於越界建築
    當時不知其事，而於建築完竣後始知其情事者，仍無該條之
    適用；所謂鄰地所有人知其越界，須鄰地所有人事實上知悉
    越界建築，方足當之，而主張鄰地所有人知其越界而不即提
    出異議者，應就此項事實負舉證之責任（最高法院85年度台
    上字第119號、86年度台上字第813號、81年度台上字第938
    號、72年度台上字第4734號、83年度台上字第605號判決意
    旨參照）。
  ⑵本件系爭35弄2號3樓房屋之位置及範圍縱使未經變動，然依
    前開說明，所謂鄰地所有人如知其越界而不即提出異議，係
    指鄰地所有人於土地被越界建築當時明知而不即時反對，且
    就鄰地所有人事實上知悉越界乙事，而應由主張鄰地所有人
    知其越界而不即提出異議者即辛秀遲負舉證之責任，則就於
    66年間系爭35弄2號3樓房屋興建完成時，系爭土地所有權人
    即原告事實上知悉前開房屋確有越界情事，而未即時提出異
    議一節，被告並未提出任何事證可得證明上情，是被告既未
    舉證以實其說，其空言辯稱原告知悉系爭35弄2號3樓房屋有
    越界建築情事，卻未提出異議，可得適用民法第796 條之規
    定云云，顯無足採。又被告另辯稱其非故意或重大過失逾越
    地界，若拆除系爭35弄2號3樓房屋占用系爭土地部分，恐將
    損及系爭房屋之結構而對居住使用者之安全及財產構成潛在
    危險，且系爭土地為防火巷，原告拆屋所獲利益與被告所受
    損害不成比例，應有民法第796 條之1 第1 項規定之適用云
    云。惟按土地所有人建築房屋逾越地界，鄰地所有人請求移
    去或變更時，法院得斟酌公共利益及當事人利益，免為全部
    或一部之移去或變更。但土地所有人故意逾越地界者，不適
    用之，有98年1月23日修正之現行民法第796條之1第1項規定
    自明。且依民法物權編施行法第8條之3規定，上開規定於民
    法物權編修正施行前土地所有人建築房屋逾越地界，鄰地所
    有人請求移去或變更其房屋時，亦適用之。經查，就系爭35
    弄2號3樓房屋越界占用系爭土地部分，辛秀遲未能舉證證明
    原告於系爭35弄2號3樓房屋建築完成時已知悉該情事，而未
    即時異議，自無民法第796 條之1 第1 項規定之適用，已如
    前述。又系爭35弄2號3樓房屋為4層鋼筋混凝土建物，有系
    爭35弄2號3樓房屋建物登記公務用謄本可佐（見本院卷㈠第1
    41頁），復參諸系爭35弄2號3樓房屋占用系爭土地如附圖所
    示編號34部分所示面積15平方公尺，而系爭35弄2號3樓房屋
    若係於66年間即已建築完成，自屬老舊建物，再系爭土地10
    7年度公告土地現值為每平方公尺128,000 元，經以系爭35
    弄2號3樓房屋所占用土地面積為15平方公尺，據以計算價值
    為1,920,000元（計算式：128,000元/㎡×15㎡＝1,920,000元）
    ，且對於數十年間系爭土地為供周遭民眾使用等節，故本院
    斟酌前開情形，認辛秀遲尚不致因拆除系爭35弄2號3 樓房
    屋占用系爭土地部分，而受有巨大之損害，自無民法第796
    條之1第1項規定之適用，被告此部分所辯，洵無足採。
  ⑶綜上，被告辯稱本件系爭土地為法定空地，且建商已有與土
    地所有權人成立使用借貸契約，是可依占有連鎖、誠信原則
    而對原告主張占有具合法正當權源，另原告知悉越界建築情
    事而未即時提出異議，本件有民法第796 條、第796 條之1 
    等規定之適用云云，均無足採，業如前述。此外，如附表一
    所示被告就系爭35弄2號1至4樓、35弄4號1至3樓、35弄6號
    、35弄8號1至3樓、35弄10號1、4樓、35弄12號1、2、4樓、
    35弄14號1至3樓、37弄1號1至4樓、37弄3號1至4樓、37弄5
    號1至4樓、37弄7號1至4樓、37弄9號1至4樓、37弄11號1至3
    樓、37弄13號1、3樓，確實均有分別占用系爭土地如附表一
    所示附圖各編號部分，且面積各如附表一所示乙節，被告有
    何占有正當權源一節，未據被告說明進而舉證，自應認被告
    屬無權占有，依前開規定，原告請求被告將如附表一所示建
    物拆除並返還系爭土地，為有理由，應予准許。
　㈡原告請求被告給付相當於租金之不當得利，有無理由？以若
    干為適當？　
　1.按依不當得利之法律關係請求返還，以無法律上之原因而受
    利益，致他人受有損害為其要件，故其得請求返還之範圍，
    應以對方所受之利益為度，非以請求人所受損害若干為準，
    無權占有他人土地，可能獲得相當於租金之利益為社會通常
    之觀念（最高法院61年台上字第1695號判例意旨可資參照）
    。查本件如附表一所示被告無權占有原告所有之系爭土地，
    業如前述，則如附表一所示被告屬無法律上之原因而受利益
    ，致使原告受有不能使用前開土地以獲取利益之損害，原告
    依不當得利之法律關係請求如附表一所示被告等返還相當於
    租金之不當得利，為有理由。至原告主張林郭于、陳簡金煉
    所有建物占有系爭土地，而受有相當於租金之不當得利云云
    ，然其2人所有建物實未占用系爭土地一節，業如前述，是
    原告請求其2人返還相當於租金之不當得利，即屬無據。
　2.次按城市地方房屋之租金，以不超過土地及其建築物申報總
    價額年息10％為限。土地法第97條第1項定有明文。所謂土地
    及建築物之總價額，土地價額依法定地價，建築物價額，依
    該管縣市地政機關估定之價額，土地法施行法第25條亦有明
    定。而法定地價，係土地所有人依該法規定所申報之地價，
    此觀土地法第148條規定自明。又基地租金之數額，除以基
    地申報地價為基礎外，尚須斟酌基地之位置，工商業繁榮之
    程度，承租人利用基地之經濟價值及所受利益等項，並與鄰
    地租金相比較，以為決定，並非必達申報總地價年息10％最
    高額（最高法院68年台上字第3071號判例意旨可資參照）。
    經查，系爭土地現場為住宅區，於方圓500公尺以內有新北
    市政府警察局三重分局永福派出所、永福國小、捷運徐匯中
    學站一節，有原告提出之GOOGLE地圖網路列印圖及現場照片
    各1份可參（見本院卷㈣第529頁、卷㈤第151至160頁），生活
    機能、交通狀況尚可，堪認本件以系爭土地申報地價年息5％
    計算相當於租金之不當得利損害為適當。又如附表一所示被
    告分別占用系爭土地如附表一所示土地面積，並按原告追加
    請求不當得利時回溯5年部分依序計算結果，原告可得請求
    各該被告給付如附表二所示金額之不當得利及附加利息，且
    高健益、高嘉敏就高勝雄債務應為公同共有，李其祥、李其
    聰、李其華、李淑美就李木煌債務亦應公同共有，分別均應
    連帶負責，另原告僅請求陳見明給付相當於租金之不當得利
    27,418元及相關法定遲延利息，原告前開部分請求，均屬有
    據。又原告請求被告自110年12月3日起至拆屋還地之日止，
    按月各給付相當於租金之不當得利，應依如附表二所示方式
    計算，且原告僅請求陳見明按月給付原告452元，原告此部
    分請求，亦屬有據。至原告主張應以系爭土地申報地價年息
    10％計算相當於租金之損害金額，尚非適當，是原告逾越前
    開所述金額之請求，即屬無據，不應准許。復蕭文理、蕭張
    富妹主張以系爭土地申報地價年息2％計算相當於租金之不當
    得利始為適當，亦難認適當，並非可採。另原告回溯請求之
    不當得利未逾越5年，辛秀遲、黃振榮主張時效抗辯，無從
    憑採。
五、綜上所述，原告依民法第767條第1項物上請求權、第179條
    不當得利等法律關係，請求如附表一所示被告將系爭土地上
    如附表一所示位置及範圍之建物拆除，並將該部分土地返還
    予原告，且分別給付原告如附表二所示金額，均為有理由，
    應予准許。至原告逾越上開範圍之請求則為無理由，應予駁
    回。
六、原告及辛秀遲、蕭文理、蕭張富媚、洪劉福陳明就原告請求
    給付相當於租金之不當得利部分願供擔保，聲請宣告假執行
    或免為假執行，原告勝訴部分，經核均合於法律規定，爰分
    別酌定相當之擔保金額（如附表二之「假執行、免假執行金
    額」欄所示金額）併宣告之；至原告敗訴部分，原告假執行
    之聲請因訴之駁回而失所附麗，應併予駁回之。
七、本件事證已臻明確，兩造其餘主張與攻擊防禦方法及所提證
    據，經審酌後認與本件判決之結果不生影響，爰不另一一論
    述，併此敘明。
八、訴訟費用負擔之依據：民事訴訟法第79條、第85條第1 項前
    段、第2項。
中　　華　　民　　國　　111 　年　　1 　　月　　26　　日
                  民事第五庭審判長法　官  高文淵
　　　　　　　　　
　　　　　　　　　　              法  官  王  廷
　　　　　　　　　
　　　　　　　　　                法  官  黃乃瑩
以上正本係照原本作成。
如對本判決上訴，須於判決送達後20日內向本院提出上訴狀。如
委任律師提起上訴者，應一併繳納上訴審裁判費。　　　　　　
中　　華　　民　　國　　111 　年　　2 　　月　　8 　　日
                                  書記官　李振臺
附表一（拆屋還地部分）：

編號 應履行義務之被告 被告所有房屋之門牌號碼 應拆除部分  占用系爭土地位置及面積 備註  1  高健益  高嘉敏 新北市○○區○○街000巷00弄0號 如附圖編號8所示部分 坐落系爭土地上如附圖編號8所示部分面積15平方公尺   2  莊鴻美 新北市○○區○○街000巷00弄0號2樓 如附圖編號21所示部分 坐落系爭土地上如附圖編號21所示部分面積15平方公尺   3  辛秀遲 新北市○○區○○街000巷00弄0號3樓 如附圖編號34所示部分 坐落系爭土地上如附圖編號34所示部分面積15平方公尺   4  楊益海 新北市○○區○○街000巷00弄0號4樓 如附圖編號44所示部分 坐落系爭土地上如附圖編號44所示部分面積15平方公尺   5  張慧鈴 新北市○○區○○街000巷00弄0號 如附圖編號9所示部分 坐落系爭土地上如附圖編號9所示部分面積7平方公尺   6  曾華陽 新北市○○區○○街000巷00弄0號2樓 如附圖編號22所示部分 坐落系爭土地上如附圖編號22所示部分面積9平方公尺   7  李思潔 新北市○○區○○街000巷00弄0號3樓 如附圖編號35所示部分 坐落系爭土地上如附圖編號35所示部分面積7平方公尺   8  申金鳳 新北市○○區○○街000巷00弄0號 如附圖編號10所示部分 坐落系爭土地上如附圖編號10所示部分面積7平方公尺   9  蕭文理 新北市○○區○○街000巷00弄0號 如附圖編號11所示部分 坐落系爭土地上如附圖編號11所示部分面積7平方公尺   10 蕭張富媚 新北市○○區○○街000巷00弄0號2樓 如附圖編號23所示部分 坐落系爭土地上如附圖編號23所示部分面積9平方公尺   11  陳昭霖 新北市○○區○○街000巷00弄0號3樓 如附圖編號36所示部分 坐落系爭土地上如附圖編號36所示部分面積2平方公尺   12  陳見明 新北市○○區○○街000巷00弄00號 如附圖編號12所示部分 坐落系爭土地上如附圖編號12所示部分面積8平方公尺   13 王陳淑娥 新北市○○區○○街000巷00弄00號4樓 如附圖編號45所示部分 坐落系爭土地上如附圖編號45所示部分面積1平方公尺   14  陳燕泉 陳江麗雲 新北市○○區○○街000巷00弄00號 如附圖編號13所示部分 坐落系爭土地上如附圖編號13所示部分面積8平方公尺   15  蔡勝治 新北市○○區○○街000巷00弄00號2樓 如附圖編號25所示部分 坐落系爭土地上如附圖編號25所示部分面積10平方公尺   16  古綉春 新北市○○區○○街000巷00弄00號4樓 如附圖編號46所示部分 坐落系爭土地上如附圖編號46所示部分面積10平方公尺   17 蔡吳清柳 新北市○○區○○街000巷00弄00號 如附圖編號14所示部分 坐落系爭土地上如附圖編號14所示部分面積10平方公尺   18  陳建榮 新北市○○區○○街000巷00弄00號2樓 如附圖編號26所示部分 坐落系爭土地上如附圖編號26所示部分面積13平方公尺   19  林月珠 新北市○○區○○街000巷00弄00號3樓 如附圖編號38所示部分 坐落系爭土地上如附圖編號38所示部分面積13平方公尺   20  蕭木筆 新北市○○區○○街000巷00弄0號 如附圖編號1所示部分 坐落系爭土地上如附圖編號1所示部分面積14平方公尺   21  林鳳珠 新北市○○區○○街000巷00弄0號2樓 如附圖編號15所示部分 坐落系爭土地上如附圖編號15所示部分面積10平方公尺   22  林明玉 新北市○○區○○街000巷00弄0號3樓 如附圖編號27所示部分 坐落系爭土地上如附圖編號27所示部分面積10平方公尺   23 蘇黃瑞珠 新北市○○區○○街000巷00弄0號4樓 如附圖編號39所示部分 坐落系爭土地上如附圖編號39所示部分面積10平方公尺   24  黃振榮 新北市○○區○○街000巷00弄0號、新北市○○區○○街000巷00弄0號2樓 如附圖編號2、16所示部分 坐落系爭土地上如附圖編號2 、16所示部分面積各11、11平方公尺   25  黃任弘 新北市○○區○○街000巷00弄0號3樓 如附圖編號28所示部分 坐落系爭土地上如附圖編號28所示部分面積11平方公尺   26  洪劉福 新北市○○區○○街000巷00弄0號4樓 如附圖編號40所示部分 坐落系爭土地上如附圖編號40所示部分面積3平方公尺   27  蔡銘坤 新北市○○區○○街000巷00弄0號 如附圖編號3所示部分 坐落系爭土地上如附圖編號3所示部分面積11平方公尺   28  許銅旺 新北市○○區○○街000巷00弄0號2樓 如附圖編號17所示部分 坐落系爭土地上如附圖編號17所示部分面積11平方公尺   29  陳彥彰 新北市○○區○○街000巷00弄0號3樓 如附圖編號29所示部分 坐落系爭土地上如附圖編號29所示部分面積11平方公尺   30  陳惠美 新北市○○區○○街000巷00弄0號4樓 如附圖編號41所示部分 坐落系爭土地上如附圖編號41所示部分面積11平方公尺   31  沈奇勳 新北市○○區○○街000巷00弄0號 如附圖編號4所示部分 坐落系爭土地上如附圖編號4所示部分面積10平方公尺   32  洪鈴翔 新北市○○區○○街000巷00弄0號2樓 如附圖編號18所示部分 坐落系爭土地上如附圖編號18所示部分面積11平方公尺   33  陳油菜 新北市○○區○○街000巷00弄0號3樓 如附圖編號30所示部分 坐落系爭土地上如附圖編號30所示部分面積11平方公尺   34  楊欣樺 新北市○○區○○街000巷00弄0號4樓 如附圖編號42所示部分 坐落系爭土地上如附圖編號42所示部分面積11平方公尺   35  陳文化 新北市○○區○○街000巷00弄0號、新北市○○區○○街000巷00弄0號2樓 如附圖編號5、19所示部分 坐落系爭土地上如附圖編號5 、19所示部分面積各10、11平方公尺   36  李其祥  李其聰  李其華  李淑美 新北市○○區○○街000巷00弄0號3樓 如附圖編號31所示部分 坐落系爭土地上如附圖編號31所示部分面積11平方公尺   37  李坤海 新北市○○區○○街000巷00弄0號4樓 如附圖編號43所示部分 坐落系爭土地上如附圖編號43所示部分面積11平方公尺   38  陳燕泉 新北市○○區○○街000巷00弄00號 如附圖編號6所示部分 坐落系爭土地上如附圖編號6所示部分面積9平方公尺   39 陳江麗雲 新北市○○區○○街000巷00弄00號2樓 如附圖編號20所示部分 坐落系爭土地上如附圖編號20所示部分面積11平方公尺   40  趙永洲 新北市○○區○○街000巷00弄00號3樓 如附圖編號32所示部分 坐落系爭土地上如附圖編號32所示部分面積11平方公尺   41 王符彩裕 新北市○○區○○街000巷00弄00號 如附圖編號7所示部分 坐落系爭土地上如附圖編號7所示部分面積11平方公尺   42  賴美真 新北市○○區○○街000巷00弄00號3樓 如附圖編號33所示部分 坐落系爭土地上如附圖編號33所示部分面積2平方公尺  

附表二（給付相當租金不當得利部分）：

編號 被告應給付原告之金額 假執行、免假執行金額 計算式（申報地價×占用面積×相當於租金之百分比×應有部分×占用時間，元以下四捨五入）   1 高健益、高嘉敏應連帶給付原告19,272元，及自110年12月28日起至清償日止，按週年利率百分之5計算之利息。 原告以6,424元為高健益、高嘉敏供擔保後，得假執行。 105年12月3日起至106年12月31日止 21,120元×15㎡×5％×1×1.079年÷4≒4,273元    107年1月1日起至108年12月31日止 20,480元×15㎡×5％×1×2年÷4＝7,680元    109年1月1日起至110年12月2日止 20,320元×15㎡×5％×1×1.921年÷4≒7,319元  高健益、高嘉敏應自110年12月3日起至返還系爭土地如附圖編號8部分之日止，按月連帶給付原告318元。 原告按月以 106元為高健益、高嘉敏供擔保後，得假執行。 20,320元×15㎡×5 ％×1÷12月÷4＝318元   2 莊鴻美應給付原告19,272元，及自110年12月28日起至清償日止，按週年利率百分之5計算之利息。  原告以6,424元為莊鴻美供擔保後，得假執行。 105年12月3日起至106年12月31日止 21,120元×15㎡×5％×1×1.079年÷4≒4,273元    107年1月1日起至108年12月31日止 20,480元×15㎡×5％×1×2年÷4＝7,680元    109年1月1日起至110年12月2日止 20,320元×15㎡×5％×1×1.921年÷4≒7,319元  莊鴻美應自110年12月3日起至返還系爭土地如附圖編號8部分之日止，按月給付原告318元。  原告按月以 106元為莊鴻美供擔保後，得假執行。 20,320元×15㎡×5 ％×1÷12月÷4＝318元   3 辛秀遲應給付原告19,272元，及自110年12月28日起至清償日止，按週年利率百分之5計算之利息。  原告以6,424元為辛秀遲供擔保後，得假執行；但辛秀遲以19,272元為原告預供擔保，得免為假執行。 105年12月3日起至106年12月31日止 21,120元×15㎡×5％×1×1.079年÷4≒4,273元    107年1月1日起至108年12月31日止 20,480元×15㎡×5％×1×2年÷4＝7,680元    109年1月1日起至110年12月2日止 20,320元×15㎡×5％×1×1.921年÷4≒7,319元  辛秀遲應自110年12月3日起至返還系爭土地如附圖編號34部分之日止，按月給付原告318元。 原告按月以106元為辛秀遲供擔保後，得假執行；但辛秀遲按月以318元為原告預供擔保，得免為假執行。 20,320元×15㎡×5 ％×1÷12月÷4＝318元   4 楊益海應給付原告19,272元，及自110年12月28日起至清償日止，按週年利率百分之5計算之利息。  原告以6,424元為楊益海供擔保後，得假執行。 105年12月3日起至106年12月31日止 21,120元×15㎡×5％×1×1.079年÷4≒4,273元    107年1月1日起至108年12月31日止 20,480元×15㎡×5％×1×2年÷4＝7,680元     109年1月1日起至110年12月2日止 20,320元×15㎡×5％×1×1.921年÷4≒7,319元  楊益海應自110年12月3日起至返還系爭土地如附圖編號44部分之日止，按月給付原告318元。 原告按月以106元為楊益海供擔保後，得假執行。 20,320元×15㎡×5 ％×1÷12月÷4＝318元   5 張慧鈴應給付原告11,992元，及自110年12月28日起至清償日止，按週年利率百分之5計算之利息。  原告以3,997元為張慧鈴供擔保後，得假執行。 105年12月3日起至106年12月31日止 21,120元×7㎡×5％×1×1.079年÷3≒2,659元       107年1月1日起至108年12月31日止 20,480元×7㎡×5％×1×2年÷3＝4,779元    109年1月1日起至110年12月2日止 20,320元×7㎡×5％×1×1.921年÷3≒4,554元  張慧鈴應自110年12月3日起至返還系爭土地如附圖編號9部分之日止，按月給付原告198元。 原告按月以66元為張慧鈴供擔保後，得假執行。 20,320元×7㎡×5 ％×1÷12月÷3≒198元   6 曾華陽應給付原告22,271元，及自110年12月28日起至清償日止，按週年利率百分之5計算之利息。 原告以7,424元為曾華陽供擔保後，得假執行。 105年12月3日起至106年12月31日止 21,120元×（7/3＋2）㎡×5％×1×1.079年≒4,938元    107年1月1日起至108年12月31日止 20,480元×（7/3＋2）㎡×5％×1×2年≒8,875元    109年1月1日起至110年12月2日止 20,320元×（7/3＋2）㎡×5％×1×1.921年≒8,458元  曾華陽應自110年12月3日起至返還系爭土地如附圖編號22部分之日止，按月給付原告367元。 原告按月以122元為曾華陽供擔保後，得假執行。 20,320元×（7/3＋2）㎡×5 ％×1÷12月＝367元   7 李思潔應給付原告11,992元，及自110年12月28日起至清償日止，按週年利率百分之5計算之利息。  原告以3,997元為李思潔供擔保後，得假執行。 105年12月3日起至106年12月31日止 21,120元×7㎡×5％×1×1.079年÷3≒2,659元    107年1月1日起至108年12月31日止 20,480元×7㎡×5％×1×2年÷3＝4,779元    109年1月1日起至110年12月2日止 20,320元×7㎡×5％×1×1.921年÷3≒4,554元  李思潔應自110年12月3日起至返還系爭土地如附圖編號35部分之日止，按月給付原告198元。 原告按月以66元為李思潔供擔保後，得假執行。 20,320元×7㎡×5 ％×1÷12月÷3≒198元   8 申金鳳應給付原告35,974元，及自110年12月28日起至清償日止，按週年利率百分之5計算之利息。 原告以11,991元為申金鳳供擔保後，得假執行。 105年12月3日起至106年12月31日止 21,120元×7㎡×5％×1×1.079年≒7,976元    107年1月1日起至108年12月31日止 20,480元×7㎡×5％×1×2年＝14,336元    109年1月1日起至110年12月2日止 20,320元×7㎡×5％×1×1.921年≒13,662元  申金鳳應自110年12月3日起至返還系爭土地如附圖編號10部分之日止，按月給付原告593元。 原告按月以198元為申金鳳供擔保後，得假執行。 20,320元×7㎡×5 ％×1÷12月≒593元   9 蕭文理應給付原告16,273元，及自110年12月28日起至清償日止，按週年利率百分之5計算之利息。 原告以5,424元為蕭文理供擔保後，得假執行；但蕭文理以16,273元為原告預供擔保，得免為假執行。 105年12月3日起至106年12月31日止 21,120元×（2/3＋5/2）㎡×5％×1×1.079年≒3,608元    107年1月1日起至108年12月31日止 20,480元×（2/3＋5/2）㎡×5％×1×2年≒6,485元    109年1月1日起至110年12月2日止 20,320元×（2/3＋5/2）㎡×5％×1×1.921年≒6,180元  蕭文理應自110年12月3日起至返還系爭土地如附圖編號11部分之日止，按月給付原告268元。 原告按月以89元為蕭文理供擔保後，得假執行；但蕭文理按月以268元為原告預供擔保，得免為假執行。 20,320元×（2/3＋5/2）㎡×5 ％×1÷12月≒268元   10 蕭張富媚應給付原告26,552元，及自110年12月28日起至清償日止，按週年利率百分之5計算之利息。 原告以8,851元為蕭張富媚供擔保後，得假執行；但蕭張富媚以26,552元為原告預供擔保，得免為假執行。 105年12月3日起至106年12月31日止 21,120元×（2/3＋5/2＋2）㎡×5％×1×1.079年≒5,887元    107年1月1日起至108年12月31日止 20,480元×（2/3＋5/2＋2）㎡×5％×1×2年≒10,581元    109年1月1日起至110年12月2日止 20,320元×（2/3＋5/2＋2）㎡×5％×1×1.921年≒10,084元  蕭張富媚應自110年12月3日起至返還系爭土地如附圖編號23部分之日止，按月給付原告437元。 原告按月以146元為蕭張富媚供擔保後，得假執行；但蕭張富媚按月以437元為原告預供擔保，得免為假執行。 20,320元×（2/3＋5/2＋2）㎡×5 ％×1÷12月＝437元   11 陳昭霖應給付原告3,426元，及自110年12月28日起至清償日止，按週年利率百分之5計算之利息。 原告以1,142元為陳昭霖供擔保後，得假執行。 105年12月3日起至106年12月31日止 21,120元×2㎡×5％×1×1.079年÷3≒760元    107年1月1日起至108年12月31日止 20,480元×2㎡×5％×1×2年÷3≒1,365元    109年1月1日起至110年12月2日止 20,320元×2㎡×5％×1×1.921年÷3≒1,301元  陳昭霖應自110年12月3日起至返還系爭土地如附圖編號36部分之日止，按月給付原告56元。 原告按月以19元為陳昭霖供擔保後，得假執行。 20,320元×2㎡×5 ％×1÷12月÷3＝56元   12 陳見明應給付原告27,418元，及自110年12月28日起至清償日止，按週年利率百分之5計算之利息。 原告以9,139元為陳見明供擔保後，得假執行。 105年12月3日起至106年12月31日止 21,120元×（1/2＋7）㎡×5％×1×1.079年≒8,546元    107年1月1日起至108年12月31日止 20,480元×（1/2＋7）㎡×5％×1×2年＝15,360元    109年1月1日起至110年12月2日止 20,320元×（1/2＋7）㎡×5％×1×1.921年≒14,638元  陳見明應自110年12月3日起至返還系爭土地如附圖編號12部分之日止，按月給付原告452元。 原告按月以151元為陳見明供擔保後，得假執行。 20,320元×（1/2＋7）㎡×5 ％×1÷12月＝635元   13 王陳淑娥應給付原告2,570元，及自110年12月28日起至清償日止，按週年利率百分之5計算之利息。 原告以857元為王陳淑娥供擔保後，得假執行。 105年12月3日起至106年12月31日止 21,120元×1㎡×5％×1×1.079年÷2≒570元    107年1月1日起至108年12月31日止 20,480元×1㎡×5％×1×2年÷2＝1,024元    109年1月1日起至110年12月2日止 20,320元×1㎡×5％×1×1.921年÷2≒976元  王陳淑娥應自110年12月3日起至返還系爭土地如附圖編號45部分之日止，按月給付原告42元。 原告按月以14元為王陳淑娥供擔保後，得假執行。 20,320元×1㎡×5 ％×1÷12月÷2≒42元   14 陳燕泉、陳江麗雲應給付原告13,704元，及自110年12月28日起至清償日止，按週年利率百分之5計算之利息。 原告以4,568元為陳燕泉、陳江麗雲供擔保後，得假執行。 105年12月3日起至106年12月31日止 21,120元×8㎡×5％×1×1.079年÷3≒3,038元    107年1月1日起至108年12月31日止 20,480元×8㎡×5％×1×2年÷3≒5,461元    109年1月1日起至110年12月2日止 20,320元×8㎡×5％×1×1.921年÷3≒5,205元  陳燕泉、陳江麗雲應自110年12月3日起至返還系爭土地如附圖編號13部分之日止，按月給付原告226元。 原告按月以75元為陳燕泉、陳江麗雲供擔保後，得假執行。 20,320元×8㎡×5 ％×1÷12月÷3＝226元   15 蔡勝治應給付原告18,843元，及自110年12月28日起至清償日止，按週年利率百分之5計算之利息。 原告以6,281元為蔡勝治供擔保後，得假執行。 105年12月3日起至106年12月31日止 21,120元×（8/3＋2/2）㎡×5％×1×1.079年≒4,178元    107年1月1日起至108年12月31日止 20,480元×（8/3＋2/2）㎡×5％×1×2年≒7,509元    109年1月1日起至110年12月2日止 20,320元×（8/3＋2/2）㎡×5％×1×1.921年≒7,156元  蔡勝治應自110年12月3日起至返還系爭土地如附圖編號25部分之日止，按月給付原告310元。 原告按月以103元為蔡勝治供擔保後，得假執行。 20,320元×（8/3＋2/2）㎡×5 ％×1÷12月＝310元   16 古綉春應給付原告18,843元，及自110年12月28日起至清償日止，按週年利率百分之5計算之利息。  原告以6,281元為古綉春供擔保後，得假執行。 105年12月3日起至106年12月31日止 21,120元×（8/3＋2/2）㎡×5％×1×1.079年≒4,178元    107年1月1日起至108年12月31日止 20,480元×（8/3＋2/2）㎡×5％×1×2年≒7,509元    109年1月1日起至110年12月2日止 20,320元×（8/3＋2/2）㎡×5％×1×1.921年≒7,156元  古綉春應自110年12月3日起至返還系爭土地如附圖編號46部分之日止，按月給付原告310元。 原告按月以103元為古綉春供擔保後，得假執行。 20,320元×（8/3＋2/2）㎡×5 ％×1÷12月＝310元   17 蔡吳清柳應給付原告17,131元，及自110年12月28日起至清償日止，按週年利率百分之5計算之利息。 原告以5,710元為蔡吳清柳供擔保後，得假執行。 105年12月3日起至106年12月31日止 21,120元×10㎡×5％×1×1.079年÷3≒3,798元    107年1月1日起至108年12月31日止 20,480元×10㎡×5％×1×2年÷3≒6,827元    109年1月1日起至110年12月2日止 20,320元×10㎡×5％×1×1.921年÷3≒6,506元  蔡吳清柳應自110年12月3日起至返還系爭土地如附圖編號14部分之日止，按月給付原告282元。 原告按月以94元為蔡吳清柳供擔保後，得假執行。 20,320元×10㎡×5 ％×1÷12月÷3≒282元   18 陳建榮應給付原告24,839元，及自110年12月28日起至清償日止，按週年利率百分之5計算之利息。 原告以8,280元元為陳建榮供擔保後，得假執行。 105年12月3日起至106年12月31日止 21,120元×（10/3＋3/2）㎡×5％×1×1.079年≒5,507元    107年1月1日起至108年12月31日止 20,480元×（10/3＋3/2）㎡×5％×1×2年≒9,899元    109年1月1日起至110年12月2日止 20,320元×（10/3＋3/2）㎡×5％×1×1.921年≒9,433元  陳建榮應自110年12月3日起至返還系爭土地如附圖編號26部分之日止，按月給付原告409元。 原告按月以136元為陳建榮供擔保後，得假執行。 20,320元×（10/3＋3/2）㎡×5 ％×1÷12月≒409元   19 林月珠應給付原告24,839元，及自110年12月28日起至清償日止，按週年利率百分之5計算之利息。  原告以8,280元為林月珠供擔保後，得假執行。 105年12月3日起至106年12月31日止 21,120元×（10/3＋3/2）㎡×5％×1×1.079年≒5,507元    107年1月1日起至108年12月31日止 20,480元×（10/3＋3/2）㎡×5％×1×2年≒9,899元    109年1月1日起至110年12月2日止 20,320元×（10/3＋3/2）㎡×5％×1×1.921年≒9,433元  林月珠應自110年12月3日起至返還系爭土地如附圖編號38部分之日止，按月給付原告409元。 原告按月以136元為林月珠供擔保後，得假執行。 20,320元×（10/3＋3/2）㎡×5 ％×1÷12月≒409元   20 蕭木筆應給付原告33,404元，及自110年12月28日起至清償日止，按週年利率百分之5計算之利息。 原告以11,135元為蕭木筆供擔保後，得假執行。 105年12月3日起至106年12月31日止 21,120元×（10/4＋4）㎡×5％×1×1.079年≒7,406元    107年1月1日起至108年12月31日止 20,480元×（10/4＋4）㎡×5％×1×2年＝13,312元    109年1月1日起至110年12月2日止 20,320元×（10/4＋4）㎡×5％×1×1.921年≒12,686元  蕭木筆應自110年12月3日起至返還系爭土地如附圖編號1部分之日止，按月給付原告550元。 原告按月以183元為蕭木筆供擔保後，得假執行。 20,320元×（10/4＋4）㎡×5 ％×1÷12月≒550元   21 林鳳珠應給付原告12,848元，及自110年12月28日起至清償日止，按週年利率百分之5計算之利息。 原告以4,283元為林鳳珠供擔保後，得假執行。 105年12月3日起至106年12月31日止 21,120元×10㎡×5％×1×1.079年÷4≒2,849元    107年1月1日起至108年12月31日止 20,480元×10㎡×5％×1×2年÷4＝5,120元    109年1月1日起至110年12月2日止 20,320元×10㎡×5％×1×1.921年÷4≒4,879元  林鳳珠應自110年12月3日起至返還系爭土地如附圖編號15部分之日止，按月給付原告212元。 原告按月以71元為林鳳珠供擔保後，得假執行。 20,320元×10㎡×5 ％×1÷12月÷4≒212元   22 林明玉應給付原告12,848元，及自110年12月28日起至清償日止，按週年利率百分之5計算之利息。  原告以4,283元為林明玉供擔保後，得假執行。 105年12月3日起至106年12月31日止 21,120元×10㎡×5％×1×1.079年÷4≒2,849元    107年1月1日起至108年12月31日止 20,480元×10㎡×5％×1×2年÷4＝5,120元    109年1月1日起至110年12月2日止 20,320元×10㎡×5％×1×1.921年÷4≒4,879元  林明玉應自110年12月3日起至返還系爭土地如附圖編號27部分之日止，按月給付原告212元。 原告按月以71元為林明玉供擔保後，得假執行。 20,320元×10㎡×5 ％×1÷12月÷4≒212元   23 蘇黃瑞珠應給付原告12,848元，及自110年12月28日起至清償日止，按週年利率百分之5計算之利息。  原告以4,283元為蘇黃瑞珠供擔保後，得假執行。 105年12月3日起至106年12月31日止 21,120元×10㎡×5％×1×1.079年÷4≒2,849元    107年1月1日起至108年12月31日止 20,480元×10㎡×5％×1×2年÷4＝5,120元    109年1月1日起至110年12月2日止 20,320元×10㎡×5％×1×1.921年÷4≒4,879元  蘇黃瑞珠應自110年12月3日起至返還系爭土地如附圖編號39部分之日止，按月給付原告212元。 原告按月以71元為蘇黃瑞珠供擔保後，得假執行。 20,320元×10㎡×5 ％×1÷12月÷4≒212元   24 黃振榮應給付原告35,118元，及自110年12月28日起至清償日止，按週年利率百分之5計算之利息。 原告以11,706元為黃振榮供擔保後，得假執行。 105年12月3日起至106年12月31日止 21,120元×（8/3×2＋3/4×2）㎡×5％×1×1.079年≒7,786元    107年1月1日起至108年12月31日止 20,480元×（8/3×2＋3/4×2）㎡×5％×1×2年≒13,995元    109年1月1日起至110年12月2日止 20,320元×（8/3×2＋3/4×2）㎡×5％×1×1.921年≒13,337元  黃振榮應自110年12月3日起至返還系爭土地如附圖編號2、16部分之日止，按月給付原告579元。 原告按月以193元為黃振榮供擔保後，得假執行。 20,320元×（8/3×2＋3/4×2）㎡×5 ％×1÷12月＝579元   25 黃任弘應給付原告17,558元，及自110年12月28日起至清償日止，按週年利率百分之5計算之利息。 原告以5,853元為黃任弘供擔保後，得假執行。 105年12月3日起至106年12月31日止 21,120元×（8/3＋3/4）㎡×5％×1×1.079年≒3,893元    107年1月1日起至108年12月31日止 20,480元×（8/3＋3/4）㎡×5％×1×2年≒6,997元    109年1月1日起至110年12月2日止 20,320元×（8/3＋3/4）㎡×5％×1×1.921年≒6,668元  黃任弘應自110年12月3日起至返還系爭土地如附圖編號28部分之日止，按月給付原告289元。 原告按月以96元為黃任弘供擔保後，得假執行。 20,320元×（8/3＋3/4）㎡×5 ％×1÷12月＝289元   26 洪劉福應給付原告3,855元，及自110年12月28日起至清償日止，按週年利率百分之5計算之利息。 原告以1,285元為洪劉福供擔保後，得假執行；但洪劉福以3,855元為原告預供擔保，得免為假執行。 105年12月3日起至106年12月31日止 21,120元×3/4㎡×5％×1×1.079年≒855元    107年1月1日起至108年12月31日止 20,480元×3/4㎡×5％×1×2年＝1,536元    109年1月1日起至110年12月2日止 20,320元×3/4㎡×5％×1×1.921年≒1,464元  洪劉福應自110年12月3日起至返還系爭土地如附圖編號40部分之日止，按月給付原告64元。 原告按月以21元為洪劉福供擔保後，得假執行；但洪劉福按月以64元為原告預供擔保，得免為假執行。 20,320元×3/4㎡×5 ％×1÷12月≒64元   27 蔡銘坤應給付原告14,132元，及自110年12月28日起至清償日止，按週年利率百分之5計算之利息。 原告以4,711元為蔡銘坤供擔保後，得假執行。 105年12月3日起至106年12月31日止 21,120元×11㎡×5％×1×1.079年÷4≒3,133元    107年1月1日起至108年12月31日止 20,480元×11㎡×5％×1×2年÷4＝5,632元    109年1月1日起至110年12月2日止 20,320元×11㎡×5％×1×1.921年÷4≒5,367元  蔡銘坤應自110年12月3日起至返還系爭土地如附圖編號3部分之日止，按月給付原告233元。 原告按月以78元為蔡銘坤供擔保後，得假執行。 20,320元×11㎡×5 ％×1÷12月÷4≒233元   28 許銅旺應給付原告14,132元，及自110年12月28日起至清償日止，按週年利率百分之5計算之利息。 原告以4,711元為許銅旺供擔保後，得假執行。 105年12月3日起至106年12月31日止 21,120元×11㎡×5％×1×1.079年÷4≒3,133元    107年1月1日起至108年12月31日止 20,480元×11㎡×5％×1×2年÷4＝5,632元    109年1月1日起至110年12月2日止 20,320元×11㎡×5％×1×1.921年÷4≒5,367元  許銅旺應自110年12月3日起至返還系爭土地如附圖編號17部分之日止，按月給付原告233元。 原告按月以78元為許銅旺供擔保後，得假執行。 20,320元×11㎡×5 ％×1÷12月÷4≒233元   29 陳彥彰應給付原告14,132元，及自110年12月28日起至清償日止，按週年利率百分之5計算之利息。 原告以4,711元為陳彥彰供擔保後，得假執行。 105年12月3日起至106年12月31日止 21,120元×11㎡×5％×1×1.079年÷4≒3,133元    107年1月1日起至108年12月31日止 20,480元×11㎡×5％×1×2年÷4＝5,632元    109年1月1日起至110年12月2日止 20,320元×11㎡×5％×1×1.921年÷4≒5,367元  陳彥彰應自110年12月3日起至返還系爭土地如附圖編號29部分之日止，按月給付原告233元。 原告按月以78元為陳彥彰供擔保後，得假執行。 20,320元×11㎡×5 ％×1÷12月÷4≒233元   30 陳惠美應給付原告14,132元，及自110年12月28日起至清償日止，按週年利率百分之5計算之利息。 原告以4,711元為陳惠美供擔保後，得假執行。 105年12月3日起至106年12月31日止 21,120元×11㎡×5％×1×1.079年÷4≒3,133元    107年1月1日起至108年12月31日止 20,480元×11㎡×5％×1×2年÷4＝5,632元    109年1月1日起至110年12月2日止 20,320元×11㎡×5％×1×1.921年÷4≒5,367元  陳惠美應自110年12月3日起至返還系爭土地如附圖編號41部分之日止，按月給付原告233元。 原告按月以78元為陳惠美供擔保後，得假執行。 20,320元×11㎡×5 ％×1÷12月÷4≒233元   31 沈奇勳應給付原告12,848元，及自110年12月28日起至清償日止，按週年利率百分之5計算之利息。 原告以4,283元為沈奇勳供擔保後，得假執行。 105年12月3日起至106年12月31日止 21,120元×10㎡×5％×1×1.079年÷4≒2,849元    107年1月1日起至108年12月31日止 20,480元×10㎡×5％×1×2年÷4＝5,120元    109年1月1日起至110年12月2日止 20,320元×10㎡×5％×1×1.921年÷4≒4,879元  沈奇勳應自110年12月3日起至返還系爭土地如附圖編號4部分之日止，按月給付原告212元。 原告按月以71元為沈奇勳供擔保後，得假執行。 20,320元×10㎡×5 ％×1÷12月÷4≒212元   32 洪鈴翔應給付原告14,561元，及自110年12月28日起至清償日止，按週年利率百分之5計算之利息。 原告以4,854元為洪鈴翔供擔保後，得假執行。 105年12月3日起至106年12月31日止 21,120元×（10/4＋1/3）㎡×5％×1×1.079年≒3,228元    107年1月1日起至108年12月31日止 20,480元×（10/4＋1/3）㎡×5％×1×2年≒5,803元    109年1月1日起至110年12月2日止 20,320元×（10/4＋1/3）㎡×5％×1×1.921年≒5,530元  洪鈴翔應自110年12月3日起至返還系爭土地如附圖編號18部分之日止，按月給付原告240元。 原告按月以80元為洪鈴翔供擔保後，得假執行。 20,320元×（10/4＋1/3）㎡×5 ％×1÷12月≒240元   33 陳油菜應給付原告14,561元，及自110年12月28日起至清償日止，按週年利率百分之5計算之利息。 原告以4,854元為陳油菜供擔保後，得假執行。 105年12月3日起至106年12月31日止 21,120元×（10/4＋1/3）㎡×5％×1×1.079年≒3,228元    107年1月1日起至108年12月31日止 20,480元×（10/4＋1/3）㎡×5％×1×2年≒5,803元    109年1月1日起至110年12月2日止 20,320元×（10/4＋1/3）㎡×5％×1×1.921年≒5,530元  陳油菜應自110年12月3日起至返還系爭土地如附圖編號30部分之日止，按月給付原告240元。 原告按月以80元為陳油菜供擔保後，得假執行。 20,320元×（10/4＋1/3）㎡×5 ％×1÷12月≒240元   34 楊欣樺應給付原告14,561元，及自110年12月28日起至清償日止，按週年利率百分之5計算之利息。 原告以4,854元為楊欣樺供擔保後，得假執行。 105年12月3日起至106年12月31日止 21,120元×（10/4＋1/3）㎡×5％×1×1.079年≒3,228元    107年1月1日起至108年12月31日止 20,480元×（10/4＋1/3）㎡×5％×1×2年≒5,803元    109年1月1日起至110年12月2日止 20,320元×（10/4＋1/3）㎡×5％×1×1.921年≒5,530元  楊欣樺應自110年12月3日起至返還系爭土地如附圖編號42部分之日止，按月給付原告240元。 原告按月以80元為楊欣樺供擔保後，得假執行。 20,320元×（10/4＋1/3）㎡×5 ％×1÷12月≒240元   35 陳文化應給付原告27,409元，及自110年12月28日起至清償日止，按週年利率百分之5計算之利息。 原告以9,136元為陳文化供擔保後，得假執行。 105年12月3日起至106年12月31日止 21,120元×（10/4×2＋1/3）㎡×5％×1×1.079年≒6,077元    107年1月1日起至108年12月31日止 20,480元×（10/4×2＋1/3）㎡×5％×1×2年≒10,923元    109年1月1日起至110年12月2日止 20,320元×（10/4×2＋1/3）㎡×5％×1×1.921年≒10,409元  陳文化應自110年12月3日起至返還系爭土地如附圖編號5、19部分之日止，按月給付原告452元。 原告按月以151元為陳文化供擔保後，得假執行。 20,320元×（10/4×2＋1/3）㎡×5 ％×1÷12月≒452元   36 李其祥、李其聰、李其華、李淑美應連帶給付原告14,561元，及自110年12月28日起至清償日止，按週年利率百分之5計算之利息。 原告以4,854元為李其祥、李其聰、李其華、李淑美供擔保後，得假執行。 105年12月3日起至106年12月31日止 21,120元×（10/4＋1/3）㎡×5％×1×1.079年≒3,228元    107年1月1日起至108年12月31日止 20,480元×（10/4＋1/3）㎡×5％×1×2年≒5,803元    109年1月1日起至110年12月2日止 20,320元×（10/4＋1/3）㎡×5％×1×1.921年≒5,530元  李其祥、李其聰、李其華、李淑美應自110年12月3日起至返還系爭土地如附圖編號31部分之日止，按月連帶給付原告240元。 原告按月以80元為李其祥、李其聰、李其華、李淑美供擔保後，得假執行。 20,320元×（10/4＋1/3）㎡×5 ％×1÷12月≒240元   37 李坤海應給付原告14,561元，及自110年12月28日起至清償日止，按週年利率百分之5計算之利息。 原告以4,854元為李坤海供擔保後，得假執行。 105年12月3日起至106年12月31日止 21,120元×（10/4＋1/3）㎡×5％×1×1.079年≒3,228元    107年1月1日起至108年12月31日止 20,480元×（10/4＋1/3）㎡×5％×1×2年≒5,803元    109年1月1日起至110年12月2日止 20,320元×（10/4＋1/3）㎡×5％×1×1.921年≒5,530元  李坤海應自110年12月3日起至返還系爭土地如附圖編號43部分之日止，按月給付原告240元。 原告按月以80元為李坤海供擔保後，得假執行。 20,320元×（10/4＋1/3）㎡×5 ％×1÷12月≒240元   38 陳燕泉應給付原告15,417元，及自110年12月28日起至清償日止，按週年利率百分之5計算之利息。 原告以5,139元為陳燕泉供擔保後，得假執行。 105年12月3日起至106年12月31日止 21,120元×9㎡×5％×1×1.079年÷3≒3,418元    107年1月1日起至108年12月31日止 20,480元×9㎡×5％×1×2年÷3＝6,144元    109年1月1日起至110年12月2日止 20,320元×9㎡×5％×1×1.921年÷3≒5,855元  陳燕泉應自110年12月3日起至返還系爭土地如附圖編號6部分之日止，按月給付原告254元。 原告按月以85元為陳燕泉供擔保後，得假執行。 20,320元×9㎡×5 ％×1÷12月÷3＝254元   39 陳江麗雲應給付原告20,557元，及自110年12月28日起至清償日止，按週年利率百分之5計算之利息。 原告以6,852元為陳江麗雲供擔保後，得假執行。 105年12月3日起至106年12月31日止 21,120元×（9/3＋2/2）㎡×5％×1×1.079年≒4,558元    107年1月1日起至108年12月31日止 20,480元×（9/3＋2/2）㎡×5％×1×2年＝8,192元    109年1月1日起至110年12月2日止 20,320元×（9/3＋2/2）㎡×5％×1×1.921年≒7,807元  陳江麗雲應自110年12月3日起至返還系爭土地如附圖編號20部分之日止，按月給付原告339元。 原告按月以113元為陳江麗雲供擔保後，得假執行。 20,320元×（9/3＋2/2）㎡×5 ％×1÷12月≒339元   40 趙永洲應給付原告20,557元，及自110年12月28日起至清償日止，按週年利率百分之5計算之利息。 原告以6,852元為趙永洲供擔保後，得假執行。 105年12月3日起至106年12月31日止 21,120元×（9/3＋2/2）㎡×5％×1×1.079年≒4,558元    107年1月1日起至108年12月31日止 20,480元×（9/3＋2/2）㎡×5％×1×2年＝8,192元    109年1月1日起至110年12月2日止 20,320元×（9/3＋2/2）㎡×5％×1×1.921年≒7,807元  趙永洲應自110年12月3日起至返還系爭土地如附圖編號32部分之日止，按月給付原告339元。 原告按月以113元為趙永洲供擔保後，得假執行。 20,320元×（9/3＋2/2）㎡×5 ％×1÷12月≒339元   41 王符彩裕應給付原告51,391元，及自110年12月28日起至清償日止，按週年利率百分之5計算之利息。 原告以17,130元為王符彩裕供擔保後，得假執行。 105年12月3日起至106年12月31日止 21,120元×（2/2＋9）㎡×5％×1×1.079年≒11,394元    107年1月1日起至108年12月31日止 20,480元×（2/2＋9）㎡×5％×1×2年＝20,480元    109年1月1日起至110年12月2日止 20,320元×（2/2＋9）㎡×5％×1×1.921年≒19,517元  王符彩裕應自110年12月3日起至返還系爭土地如附圖編號7部分之日止，按月給付原告847元。 原告按月以282元為王符彩裕供擔保後，得假執行。 20,320元×（2/2＋9）㎡×5 ％×1÷12月≒847元   42 賴美真應給付原告5,139元，及自110年12月28日起至清償日止，按週年利率百分之5計算之利息。 原告以1,713元為賴美真供擔保後，得假執行。 105年12月3日起至106年12月31日止 21,120元×2㎡×5％×1×1.079年÷2≒1,139元    107年1月1日起至108年12月31日止 20,480元×2㎡×5％×1×2年÷2＝2,048元    109年1月1日起至110年12月2日止 20,320元×2㎡×5％×1×1.921年÷2≒1,952元  賴美真應自110年12月3日起至返還系爭土地如附圖編號33部分之日止，按月給付原告85元。 原告按月以28元為賴美真供擔保後，得假執行。 20,320元×2㎡×5 ％×1÷12月÷2＝85元  

附表三（訴訟費用比例負擔部分）：

編號 當事人 訴訟費用負擔比例  1 高健益、高嘉敏 100分之3  2 莊鴻美 100分之3  3 辛秀遲 100分之3  4 楊益海 100分之3  5 張慧鈴 100分之1  6 曾華陽 100分之2  7 李思潔 100分之1  8 申金鳳 100分之1  9 蕭文理 100分之1  10 蕭張富媚 100分之2  11 陳昭霖 100分之1  12 陳見明 100分之2  13 王陳淑娥 100分之1  14 陳燕泉、陳江麗雲 100分之2  15 蔡勝治 100分之2  16 古綉春 100分之2  17 蔡吳清柳 100分之2  18 陳建榮 100分之3  19 林月珠 100分之3  20 蕭木筆 100分之3  21 林鳳珠 100分之2  22 林明玉 100分之2  23 蘇黃瑞珠 100分之2  24 黃振榮 100分之5  25  黃任弘 100分之2  26 洪劉福 100分之1  27 蔡銘坤 100分之2  28 許銅旺 100分之2  29 陳彥彰 100分之2  30 陳惠美 100分之2  31 沈奇勳 100分之2  32 洪鈴翔 100分之2  33 陳油菜 100分之2  34 楊欣樺 100分之2  35  陳文化 100分之4  36 李其祥、李其聰、李其華、李淑美 100分之2  37 李坤海 100分之2  38 陳燕泉 100分之2  39 陳江麗雲 100分之2  40 趙永洲 100分之2  41 王符彩裕 100分之2  42 賴美真 100分之1  43 原告 100分之12